臺灣臺中地方法院民事裁定　94年度再易字第39號
再審原告　　甲○○
再審被告　　乙○○
當事人間請求拆屋還地事件，再審原告對於中華民國89年12月22
日本院89年度簡上字第90號第二審判決、93年6月30日本院92 年
度再易字第52號及94年7月15日本院94年度再易字第15號所為確
定裁判，提起再審之訴，本院裁定如左：
    主      文
再審之訴駁回。
再審訴訟費用由再審原告負擔。
    事實及理由
一、再審原告之聲明及陳述：
  (一)聲明：1.本院沙鹿簡易庭88年度沙簡字第805號與本院89年
    度簡上字第90號確定判決均廢棄。2.上廢棄部分，再審被告
    在前程序第一審之訴駁。3.再審及前程序第一、二審訴訟費
    用均由再審被告負擔。
  (二)陳述：
    1.本案拆屋還地訴訟，再審原告已於民國（下同）92年12月
      11日依民事訴訟法第496條第1項第13款及第500條第2項之
      規定提出新證據，但本院92年再易字第52號以該證據非本
      案訴訟標的，所以不能調查而逕自駁回再審之訴。
    2.再審原告94年3月13日向台中高等行政法院提出「請大甲
      地政事務所更正台中縣大甲鎮○○段223號地號地籍圖」
      之行政訴訟，已被駁回。(1)再審原告法定代理人於行政法
      院法庭上，當庭請大甲地政事務所人員詳細解釋上開地號
      土地於民國67年間興建完工之建物及於舊地籍圖上其南北
      界址之地籍線寬度是4.3公尺或5.4公尺，該所竟將民國67
      年錯誤的責任推諉於民國85年內政部土地測量局重測作業
      人員，仍不肯據實解釋。(2)台中高等行政法院以大甲地政
      事務所答辯「本案應屬私權，應依司法院大法官議決釋字
      第374意旨，地籍圖重測公告確定後，有爭執的土地尚得
      依法提起民事訴訟請求解決，始為正辦」為理由而判決駁
      回。再審原告不服，將依法定時間向最高行政法院提起上
      訴。
    3.再審原告房屋坐落之地西北側之大甲鎮○○段223地號，
      其南北界址地籍線不當增加約有1.1公尺之嚴重誤差，這
      是足以影響緊鄰之奉化段222、226、227、231、232等地
      號土地之界址位移情形，再審原告一定要知道並查明真相
      ，將於近日與本案有利害關係人協商，並將對台中縣大甲
      鎮○○段222、223等二筆地號土地，依法提起民事訴訟。
二、經查，本件再審原告訴之聲明雖為「本院沙鹿簡易庭88年度
    沙簡字第805號與本院89年度簡上字第90號確定判決均廢棄
    」等語，然其再審狀案由欄則以明確表示係對本院「89年度
    簡上字第90號第二審判決、92年度再易字第52號及94年度再
    易字第15號」確定裁判提起再審之訴，故本件應認再審原告
    所提再審之訴之對象係本院上開三件確定裁判（包括判決及
    裁定），合先敘明之。茲分別說明如下：
  (一)就本院94年度再易字第15號裁定部分：
    1.按對於再審之訴之確定判決（包括確定裁定）提起再審之
      訴者，必須主張該再審之訴之確定判決有法定再審理由，
      不得主張原訴訟之確定判決有再審理由，逕對於再審之訴
      之確定判決提起再審之訴，如有此種情形，法院應依民事
      訴訟法第502條第1項規定，以再審之訴不合法裁定駁回之
      （楊建華「問題研析民事訴訟法(二)333頁參照）。
    2.經查，再審原告與再審被告之拆屋還地糾紛，經本院89年
      度簡上字第90號判決後，再審原告對該判決提起再審之訴
      ，本院分92年度再易字第52號、93年度再易字第31號審理
      並駁回再審原告之訴後，再審原告再繼續以同一事由對本
      院上開「89年度簡上字第90號、92年度再易字第52號、93
      年度再易字第31號裁判」提起再審之訴，本院分94年度再
      易字第15號案件審理後，認再審原告所提再審之訴已逾30
      日之不變期間且起訴未合法表明再審事由，因認再審原告
      之訴不合法而裁定駁回等情，業經本院調取上開卷宗審閱
      無誤。
    3.本上所述，本件再審原告對本院94年度再易字第15號提起
      本件再審之訴，其所執之理由，仍係主張本院89年度簡上
      字第90號之民事確定判決有再審理由為由，逕對本院94年
      度再易字第15號民事確定裁定提起再審之訴，則再審原告
      既未提出本院94年度再易字第15號民事確定裁定有何法定
      再審理由，揆諸首揭說明，其提起本件再審之訴為不合法
      ，應逕以裁定駁回之。
  (二)就本院89年度簡上字第90號、92年度再易字第52號確定判決
    部分：
    按提起再審之訴，應於30日不變期間內為之，民事訴訟法第
    500條第1項定有明文。本件本院89年度簡上字第90號民事事
    件判決後，該判決於90年1月3日送達於再審原告，另本院92
    年再易字第52號民事事件判決後，該判決業於93年7月9日送
    達於再審原告，此有送達證書附該二宗民事卷可稽，乃再審
    原告遲至94年8月23日始提起本件再審之訴，顯已逾30日之
    不變期間，故其對本院「89年度簡上字第90號、92年度再易
    字第52號確定判決」所提再審之訴為不合法，應予駁回。
　(三)綜上所述，本件再審之訴為不合法，爰依法逕以裁定駁回之
    。
三、據上論結，本件再審之訴為不合法，依民事訴訟法第502條
    第1項、第95條、第78條，裁定如主文。
中　　華　　民　　國　　94　　年　　 9　　月　　15　　日
                  民事第三庭      審判長法官  張 恩 賜
                                  法      官  陳 卿 和
                                  法      官  李 悌 愷
上正本證明與原本無異。
本裁定不得抗告。
中　　華　　民　　國　　94　　年　　 9　　月　　15　　日
                                      書記官
